臺灣屏東地方法院刑事判決　　　　　　　　　　　　　九十二年度訴字第七八三號
　　公　訴　人　臺灣屏東地方法院檢察署檢察官
　　被　　　告　甲○○
右列被告因違反毒品危害防制條例案件，經檢察官提起公訴（九十二年度毒偵字第一
八一二號），被告就被訴事實為有罪之陳述，本院裁定行簡式審判程序，判決如左：
    主  文
甲○○連續施用第一級毒品，累犯，處有期徒刑拾月。
扣案之第一級毒品海洛因壹包（驗後淨重零點壹貳公克）及已注射過針筒肆支均沒收
銷燬，藥鏟貳支及塑膠杯壹個均沒收。
    事  實
一、甲○○前曾於民國九十年間，因違反毒品危害防制條例案件，經本院九十年度訴
    字第八四六號判處有期徒刑四月，嗣向臺灣高等法院高雄分院提起上訴，復撤回
    上訴而確定，甫於九十一年五月十三日執行完畢。另於九十年間因施用第二級毒
    品安非他命案件，經本院九十年度毒聲字第一三七五號裁定送觀察、勒戒後，認
    無繼續施用毒品傾向，由臺灣屏東地方法院檢察署檢察官於同年十月四日，以九
    十年度毒偵字第一０七六號不起訴處分確定；復於九十一年間因施用第二級毒品
    安非他命案件，經本院九十一年度毒聲字第一一０二號裁定送觀察、勒戒後，認
    無繼續施用毒品傾向，由臺灣屏東地方法院檢察署檢察官於同年十一月七日，以
    九十一年度毒偵字第一００四號不起訴處分確定。詎其猶不知悔改，竟基於施用
    第一級毒品海洛因之概括犯意，自九十二年十月三十日二十時許起，至同年十一
    月十一日十九時許止，在屏東縣萬丹鄉社口村社口六一之一０號自宅內，以將第
    一級毒品海洛因加水再以注射針筒注入手臂內之方式，兩天施用第一級毒品海洛
    因一次之頻率，連續施用第一級毒品海洛因多次，嗣於九十二年十一月十一日二
    十時三十分許，為警在其前述自宅內查獲，並扣得第一級毒品海洛因一包（淨重
    零點一二公克）、已注射過針筒四支、藥鏟二支及塑膠杯一個。
二、案經屏東縣警察局屏東分局報請臺灣屏東地方法院檢察署檢察官偵查起訴。甲○
    ○於審理時逃匿，經本院發布通緝後，始於九十三年四月十日為警逮捕歸案。
    理  由
一、右揭事實，業據被告甲○○於警詢時、偵查中及本院審理時坦承不諱，且被告為
    警查獲時所採集之尿液檢體，經送請臺灣檢驗科技股份有限公司以酵素免疫分析
    法及氣象層析＼質譜儀法鑑驗結果，亦呈鴉片類嗎啡陽性反應，有該公司濫用藥
    物尿液檢驗報告影本一紙（見偵查卷第二一頁）附卷可稽，並有第一級毒品海洛
    因一包（淨重零點一二公克）、已注射過針筒四支、藥鏟二支及塑膠杯一個扣案
    可佐，堪信被告上開自白確與事實相符。次查被告先前如事實欄所載，其於九十
    年間因施用第二級毒品安非他命案件，經本院九十年度毒聲字第一三七五號裁定
    送觀察、勒戒後，認無繼續施用毒品傾向，由臺灣屏東地方法院檢察署檢察官於
    同年十月四日，以九十年度毒偵字第一０七六號不起訴處分確定；復於九十一年
    間因施用第二級毒品安非他命案件，經本院九十一年度毒聲字第一一０二號裁定
    送觀察、勒戒後，認無繼續施用毒品傾向，由臺灣屏東地方法院檢察署檢察官於
    同年十一月七日，以九十一年度毒偵字第一００四號不起訴處分確定等節，有全
    國施用毒品案件紀錄表、臺灣屏東地方法院檢察署檢察官九十年度毒偵字第一０
    七六號不起訴處分書、九十一年度毒偵字第一００四號不起訴處分書各一紙，及
    臺灣高等法院被告全國前案紀錄表一份在卷足憑，本件事證已臻明確，被告五年
    內再犯本件施用第一級毒品海洛因犯行洵堪認定。
二、查海洛因為毒品危害防制條例第二條第二項第一款明定之第一級毒品，不得持有
    、施用及販賣，核被告所為，係犯毒品危害防制條例第十條第一項之施用第一級
    毒品罪。其施用前、持有第一級毒品海洛因之低度行為，應為其施用第一級毒品
    之高度行為所吸收，不另論罪；其先後多次施用第一級毒品海洛因犯行，時間緊
    接、犯罪構成要件相同，顯然基於概括犯意反覆為之，應依連續犯之規定論以一
    罪，並依法加重其刑；且被告曾於九十年間，因違反毒品危害防制條例案件，經
    本院九十年度訴字第八四六號判處有期徒刑四月，嗣向臺灣高等法院高雄分院提
    起上訴，復撤回上訴而確定，甫於九十一年五月十三日執行完畢，有臺灣高等法
    院被告全國前案紀錄表一份在卷可稽，其於有期徒刑執行完畢五年內，再犯本件
    有期徒刑以上之罪，為累犯，應依刑法第四十七條規定遞加重其刑。爰審酌被告
    前經觀察、勒戒後，仍未戒斷其施用毒品之惡習，並參酌其素行狀況、犯罪之動
    機、目的、手段、所生戕害其身心情形及犯罪後坦承犯行，態度尚非惡劣等一切
情狀，量處如主文所示之刑，以資懲儆。
三、扣案之第一級毒品海洛因一包（驗後淨重零點一二公克），係查獲之毒品，有法
    務部調查局調科壹字第二四０００二七八一號鑑定通知書一紙（見本院卷第十頁
    ）在卷足憑，另扣案之已注射過針筒四支，業據被告坦承係屬其施用第一級毒品
    海洛因所用，且被告亦確有施用第一級毒品海洛因已如前述，堪認已注射過針筒
    內確有第一級毒品海洛因殘存無誤，又該已注射過針筒因與第一級毒品海洛因無
    從析離，均應依毒品危害防制條例第十八條第一項前段之規定，沒收銷燬之；再
    扣案之藥鏟二支及塑膠杯一個，係被告所有，供其施用第一級毒品海洛因犯行所
    用之物，業據其供明在卷，爰依刑法第三十八條第一項第二款之規定，宣告沒收
    之。至扣案之七星牌香煙空盒一個，因非屬違禁物，亦非供本案犯罪所用之物，
    爰不併為沒收之諭知，附此敘明。
據上論斷，應依刑事訴訟法第二百九十九條第一項前段、第二百七十三條之一第一項
，毒品危害防制條例第十條第一項、第十八條第一項前段，刑法第十一條、第五十六
條、第四十七條、第三十八條第一項第二款，判決如主文。
本案經檢察官盧明軒到庭執行職務。
中      華      民國      九十三      年     五     月    十一    日
                                      臺灣屏東地方法院刑事第六庭
                                          法  官  林家聖
右正本證明與原本無異。
如不服本判決應於收受本判決送達後十日內向本院提出上訴書狀，其未敘述上訴理由
者，並得於提起上訴後十日內向本院補提理由書狀（均須按他造當事人之人數附繕本
 ）「切勿逕送上級法院」
                                          書記官   唐淑嫻
中      華      民      國      九十三      年     五     月    十一    日
附錄本案論罪科刑法條：
毒品危害防制條例第十條一項
施用第一級毒品者，處六月以上五年以下有期徒刑。
